<?xml version="1.0" encoding="utf-8" standalone="no"?>
<div> <div class="importwiki">
    <h2> Møtereferater</h2>
<p>der Terje, Mari Ann, Håkon, Børre samles for å utveksle erfaringer.
</p>
<ul>
      <li> <b> 26.september </b>
</li>
    </ul>
<p>Håkon, Terje, Børre.
</p>
    <p>
      <br/>
Trolig lurt med hyppige møter i starten (ukentlige)
</p>
    <p>Gulrot i stedet for pisk når det gjelder bruk av teknikker og verktøy. (form på tickets, paiprogramming, testing, versjonering)
</p>
    <p>Rollen som "teknisk kyndig kontraktør" er trolig ganske god.
</p>
    <p>Førstkommende fredag blir det en gjennomgang i forelesningen av testing, sammen med en motivasjon for metodikken.
</p>
    <p>Det er ikke trivielt å synkronisere prosjekter og faglig progresjon styrt ved forelesninger. XP fordrer i en viss forstand at det faglige repetoiret er på plass tidlig.
</p>
    <p>- børre -
</p>
<ul>
      <li> <b> 8. oktober </b>
</li>
    </ul>
<p>Tilstede: Børre, Håkon, Terje, Mari-Ann
</p>
    <p>Grupper er fordelt og tracer opprettet. SVN frivillig, og vil demonstreres av gruppelærerne hvis noen av gruppene viser interesse for det. Studentene tar kontakt med sin oppdragsgiver og avtaler møte. Møte hver uke i oppstarten, kan deretter se det litt an. 
</p>
    <p>I forhold til rekkefølgen for gjennomgang av emner i kurset, passer det å starte med å la studentene lage en rapportmal (html), og deretter få på plass en klasse med metoder for å lese en mal, putte inn verdier for variablene i malen og lagre resultatet. 
</p>
    <p>Noen har lite kjennskap til HTML. Lars Magnusson gir en introduksjon i øvingstimene denne uka. 
</p>
    <p>Mari-Ann
</p>
<ul>
      <li> <b> 15. oktober </b>
</li>
    </ul>
<p>Tilstede: Børre, Håkon, Terje, Mari-Ann
</p>
    <p>Fint å se de andre veilederne sine notater før egen veildening.
Ulik nivå på grupper og medlemmer.
</p>
    <p>Børre kort referat fra midtsem. eval. Alle rimelig fornøyde. Ulik bruk av verktøyenes funksjonalitet. Prosjektene må bli ferdig. Oppdragsgiver sitt ansvar å ha en fungerende versjon. En gruppe som mener at oppdragsgiver drar prosjektet i gal retning. 
</p>
    <p>Ta en oppsumerende samtale med gruppa om roller, fremdrift og nivå.
Hvordan håndteres refactoring i gruppene.
</p>
    <p>Metoden kan også brukes til å ta tak i arbeidsmetoder, f.eks. at de følger gruppeundervisning og forelesninger.
</p>
    <p>Håkon Tolsby
</p>
<ul>
      <li> <b> 29.oktober </b>
</li>
    </ul>
<p>Tilstede: Mari Ann, Håkon, Børre
</p>
    <p>Artikkel. Beholder strukturen som den ligger. Skriver fritt.
Børre ber Ted å lage 4 nye brukere slik at vi er identifiserbare. Sender mail når dette er i orden.
</p>
    <p>Intervjuer. Vi tar sikte på å intervjue 2 grupper hver, en gruppe fra hvert kurs. Håkon lage et forslag til setting og 
rammer for spørsmål. Mari Ann og Børre varsler dette som del av kursevalueringen i de respektive kursene.
</p>
    <p>- børre -
</p>
<ul>
      <li> <b> 12.november </b>
</li>
    </ul>
<p>Tilstede: Mari Ann, Håkon, Børre, Terje
</p>
    <p>Temaet for møtet var undersøkelsen av den pedagogiske modellen. Undersøkelsen skal gjennomføres i uke 47 og 48. Håkon la frem en plan for gjennomføringen. Det er viktig at alle legger inn aspekter som de ønsker å få studentene til å fortelle om i gjennomføringsplanen. Det ble avtalt et nytt møte fredag 16. november for gjennomføre en testing av intervjusituasjonen
</p>
    <p>
      <a class="external" href="/XP/index.php/Gjennomf%C3%B8ringsplan" title="Gjennomføringsplan">Gjennomføringsplan</a>
</p>
    <p>_håkon
</p>
<ul>
      <li> <b> 19.november</b>
</li>
    </ul>
<p>Tilstede: Mari Ann, Håkon, Børre
</p>
    <p>Enighet om artikkel. Fordeling av resterende arbeid.
</p>
    <p>bs
</p>
<ul>
      <li> <b> 3.desember</b>
</li>
    </ul>
<p>Tilstede: Mari Ann, Håkon, Børre
</p>
    <p>Enighet om artikkel. Fordeling av resterende arbeid.
</p>
    <p>bs
</p>
<ul>
      <li> <b> 18.desember</b>
</li>
    </ul>
<p>Introspektiv intervju
</p>
    <p>Bruk tid på å forberede dere før intervjuet.
</p>
    <p>Børre og Mari-Ann intervjuer Terje og Håkon
Terje og Håkon intervjuer Børre og Mari-Ann
</p>
    <p>
      <a class="external" href="/XP/index.php/Intervjuguide" title="Intervjuguide">Intervjuguide</a>
</p>
<ul>
      <li> <b>18.desember</b>
</li>
    </ul>
<p>Intervjuer gjennomført, 0900 - 1200
</p>
    <p>Vi har fått penger 200.000 til prosjektet.
</p>
    <p>Planer videre:
</p>
<ol>
      <li> Skrive ut intervjuene. Håkon undersøker om vi kan få hjelp
</li>
      <li> Lage stoff for interne nyheter, Terje 
</li>
      <li> Rekruttere til eksernt kurs. Børre sjekker
</li>
      <li> Vi lager en fyldig intern rapport med alt vi har av erfaringer, tanker og intervjustoff, alle
</li>
      <li> Vi planlegger en faglig rapport eller to, Håkon ser etter et godt publiseringssted
</li>
      <li> Vi lager en håndbok for veiledere, alle
</li>
      <li> Vi må oppdatere NU-rapporten i januar hvis den blir godtatt, alle
</li>
      <li> Vi må drive litt internt misjonsarbeid, spesielt hvis det blir aktuelt med ny studieplan. Personalmøte eller egen forestilling.
</li>
    </ol>
<p>børre s
</p>
<ul>
      <li> <b>23.januar</b>
</li>
    </ul>
<p>
      <br/>
Tilstede: Mari Ann, Håkon, Terje, Børre
</p>
    <p>Oppsummering og arbeidsfordeling.
</p>
    <p>Vi har mottatt:
</p>
<ol>
      <li> Tildelingsbrev for prosjektet
</li>
      <li> Tilbakemelding på artikkelforslag.
</li>
    </ol>
<p>Prosjektet handteres slik:
</p>
<ol>
      <li> Tore Petter Engen fyller ut nødvendige formalia og returnerer avkrevd skjema.
</li>
      <li> Børre S lager utkast til brev for å få igang kurs med eksterne deltagere.
</li>
      <li> Vi må forberede presentasjon til seminar i Tromsø. Materialet for dette har vi trolig klart, men vi vil få nærmere kravspesifikasjon i mars.
</li>
    </ol>
<p>Artikkelen handteres slik, alt skal være ferdig 10.mars:
</p>
<ol>
      <li> Håkon T tar ansvar for å skrive sammenhengen mellom mapper og XP-metodikk.
</li>
      <li> Terje S tar ansvar for å beskrive verktøyene (Trac, SVN) bedre.
</li>
      <li> Mari-Ann A tar ansvar for å restrukturere og forsterke de foreløpige analysene.
</li>
    </ol>
<p>børre s
</p>
<ul>
      <li> <b>5.mars</b>
</li>
    </ul>
<p>Tilstede: Mari Ann, Håkon, Terje, Børre
</p>
    <p>Status artikkel.
</p>
    <p>Litt diskusjon om struktur:
</p>
<ol>
      <li> trenger illustrasjon av verktøy (milepæl, ticket)
</li>
      <li> liste av hovedpunkter i oppsummeringen: rytme og tempo, forpliktelser, oppdragsgiverrollen, arbeidsdeling og koordinering, transparens, refleksjon.
</li>
      <li> klargjøre hva som kan gjøres og hva som er gjort med tanke på formell og uformell evaluering av prosess.
</li>
    </ol>
<p>Innholdet må i hovedsak være klart mandag 10.mars. Vi ber om utsettelse til 14.mars for innlevering.
</p>
    <p>Transkriberingene tikker inn.
</p>
    <p>Vi må passe på å søke om FoU tid til fortsettelse av prosjektet.
</p>
    <p>børre s
</p>
    <p>
      <br/>
</p>
<ul>
      <li> <b>10.mars</b>
</li>
    </ul>
<p>Tilstede: Mari Ann, Håkon, Terje, Børre
</p>
    <p>Status artikkel.
</p>
    <p>Litt diskusjon om struktur.
</p>
    <p>Vi må passe på å søke om FoU tid til fortsettelse av prosjektet(bs).
</p>
    <p>Vi må lage vevside for prosjektet og fylle ut skjema i forbindelse med Tromsø-møtet.
</p>
    <p>børre s
</p>
    <p>
      <br/>
</p>
<ul>
      <li> <b>7.april</b>
</li>
    </ul>
<p>Tilstede: Mari Ann, Håkon, Terje, Børre
</p>
    <p>Følgende skal skje:
</p>
<ol>
      <li> Ekstern kurs (Børre må ta seg sammen)
</li>
      <li> Samlerapport. Mari-Ann er redaktør. Sier hva vi skal gjøre:
<ol>
          <li> Vi skriver to intervjuanalyser hver. Forsøksvis ferdig i april 
</li>
        </ol>
</li>
      <li> Metodebok. Terje skriver på delen om praktisk bruk av verktøy
</li>
      <li> Webside for prosjektet. Børre fyller inn noe mer.
</li>
      <li> Håkon kontakter Pettersen/Lauvås om samarbeid
</li>
      <li> Håkon anviser utbetaling av penger fr intervjutranskripssjon
</li>
      <li> Intervju av to hovedprosjektgrupper.
<ol>
          <li>Terje og Håkon intervjuer Børres gruppe
</li>
          <li>Terje og Børre intervjuer Håkons gruppe
</li>
        </ol>
</li>
    </ol>
<p>børre s
</p>
    <p>
      <br/>
</p>
<ul>
      <li> <b>20.mai</b>
</li>
    </ul>
<p>Tilstede: Mari Ann, Håkon, Terje, Børre
</p>
    <p>Fordeling av arbeid i forbindelse med presentasjon av prosjektet
på personalmøtet.
</p>
    <p>børre s
</p>
    <p>
      <br/>
</p>
<ul>
      <li> <b>18.juni</b>
</li>
    </ul>
<p>Tilstede: Mari Ann, Håkon, Terje, Børre
</p>
    <p>Fordeling av arbeid i forbindelse med skriving av samlerapport.
MA lager en ny wiki-side med disposison og arbeidsdeling.
</p>
    <p>Håndbok lages etter, og på grunnlag av, samlerapporten.
</p>
    <p>Minst 1 vitenskaplig rapport initieres underveis.
</p>
    <p>Disponering av prosjektmidler tas opp etter sommeren.
</p>
    <p>børre s
</p>
    <p>
      <br/>
</p>
<ul>
      <li> <b>25.september</b>
</li>
    </ul>
<p>Tilstede: Mari Ann, Håkon, Terje, Børre
</p>
    <p>Planlegging av søknad. Intern frist for første runde 11.oktober.
</p>
    <p>Håkon og Børre skriver utkast på grunnlag av møtet.
</p>
    <p>børre s
</p>
</div>
</div>
